臺灣新竹地方法院交通事件裁定　94年度交聲字第119號
移送機關　交通部公路總局新竹區監理所新竹市監理站
異議人即
受處分人　甲○○
上列異議人因違反道路交通管理處罰條例案件，對於交通部公路
總局新竹區監理所新竹市監理站就內政部警政署國道公路警察局
公警局交字第ＺＦＢ○○五八一九號舉發違反道路交通管理事件
通知單之裁處，聲明異議，本院裁定如下：
      主  文
原處分撤銷。
甲○○駕車行駛於高速公路，而不遵管制之規定，處罰鍰新臺幣
仟元，並記違規點數壹點。
      理  由
一、原處分意旨略以：異議人即受處分人甲○○於民國九十三年
    十一月十日下午一時二十九分，駕駛車號三Ｈ─七四六一號
    自用小客車行經國道三號高速公路南下車道六十五公里處時
    ，因未保持行車安全距離，為內政部警政署國道公路警察局
    第六警察隊龍潭分隊逕行舉發，應於九十三年十二月十五日
    到案，惟異議人遲至九十四年一月十三日才提出陳述，因異
    議人違規事證明確，又逾越應到案日期三十日以上，爰依違
    反道路交通管理事件統一裁罰基準表逕行裁決處罰新臺幣（
    下同）六千元。
二、聲明異議意旨略以：異議人於九十三年十一月十日下午一時
    二十九分，駕駛車號三Ｈ─七四六一號自用小客車行經國道
　　三號高速公路南下內側車道六十五公里處時，固有行車未保
  　持行車安全距離之違規事實，但異議人收到舉發單及舉發相
    片初始，因認可能是中內車道之汽車突然變換到異議人車前
    ，導致異議人無法馬上保持行車安全距離，遂於到案日前之
    九十三年十二月十三日，在電子公路監理網意見信箱欄上繕
    打申訴書轉由交通部公路總局新竹區監理所新竹市監理站（
    下稱新竹市監理站）處理，嗣異議人於九十四年一月七日查
    詢得知新竹市監理站並未收到異議人之申訴書，異議人乃於
    同年月十三日再次具狀提出申訴，因異議人確於到案日前上
    網申訴，新竹市監理站本應以最底額裁罰三千元，然該站以
    異議人逾越應到案期限三十日以上，逕行裁罰六千元，雖異
    議人已經繳納罰鍰，但新竹市監理站之裁處顯然不當，爰於
    繳納罰鍰結案後二十日內聲明異議。
三、按汽車行駛於高速公路，而不遵管制之規定者，處汽車駕駛
    人三千元以上六千元以下罰鍰，並記違規點數一點；道路交
    通管理處罰條例第三十三條第一項、第六十三條第一項第一
    款分別定有明文。又汽車行駛高速公路，前後兩車間應依規
    定保持行車安全距離；高速公路交通管制規則第六條亦有規
    定。
四、經查：
（一）按違反道路交通管理事件，行為人認為舉發之事實與違規
      情形相符者，得於接獲通知單後，親自或委託他人持該通
      知單，不經裁決向指定之處所，逕依裁罰基準執行並繳納
      罰鍰結案；經繳納罰鍰結案後逾二十日不得再提出異議；
      違反道路交通管理事件統一裁罰基準及處理細則第四十八
      條第一項、第五十八條第二項分別定有明文。故受處分人
      於自動繳納罰鍰結案後二十日內提出異議，所提出之異議
      應屬合法。本件異議人於九十四年三月十四日自行繳納罰
      鍰結案後，隨即於同年月二十九日向新竹市監理所具狀聲
      明異議，有自行收納款項收據及聲明異議狀各一紙在卷可
      證，依上開說明，本件異議人聲明異議應屬合法，先予敘
      明。
（二）異議人於九十三年十一月十日下午一時二十九分，駕駛車
      號三Ｈ─七四六一號自用小客車行經國道三號高速公路南
      下內車車道六十五公里處時，因未保持行車安全距離，經
      內政部警政署國道公路警察局第六警察隊龍潭分隊開單舉
      發，嗣新竹市監理站以異議人逾越應到案日期三十日以上
      ，依違反道路交通管理事件統一裁罰基準表之規定，逕對
      異議人裁罰六千元等情，業經異議人供明在卷，並有內政
      部警政署國道公路警察局舉發違反道路交通管理事件通知
      單、交通部公路總局新竹區監理所新竹市監理站九十四年
      九月二十九日竹監新字第○九四○○○七○四五號函各一
      紙及採證相片二張在卷可證。
（三）異議人於收受舉發單後，於到期日前之九十三年十二月十
      三日，在電子公路監理網站意見信箱欄內繕打申訴書，對
      上開舉發違規案件提起申訴一節，業經異議人供陳明確，
      並有中華電信股份有限公司數據通信分公司九十四年十月
      十二日數資四字第○九四○○○○四九七號函暨所附申訴
      書各一份在卷可佐。又上開申訴書因網路或收送郵件之伺
      服器通訊發生問題，致郵件並未轉送成功，業於上開中華
      電信股份有限公司函文記載明確，此部分網路設置之缺失
      ，即非異議人所能控制，異議人上開申訴書因此未能轉由
      新竹監理站收受處理，不能歸責於異議人，是異議人信賴
      上開網站轉寄申訴書之功能而在該網站上提出申訴，堪認
      異議人於到案日期前，確已依規定提出申訴無訛。
（四）違規人如於到案日前提出申訴，新竹市監理站將待申訴案
      件告一段落，發函違規人於十五日內到案並以最低額裁罰
      ，有交通部公路總局新竹區監理所新竹市監理站九十四年
      十月二十一日竹監新字第○九四○○○七六二二號函在卷
      可證。本件異議人既已於到案日期前提出申訴，依上開說
      明，新竹市監理站於處理申訴後，僅得依違反道路交通管
      理事件統一裁罰基準表之規定，通知異議人於十五日內到
      案，以最低額裁罰三千元，並記違規點數一點，新竹市監
      理站乃認異議人逾越應到案期限三十日以上，逕行裁罰六
      千元顯有違誤，本件異議為有理由，應將原處分撤銷，另
      依道路交通管理處罰條例第三十三條第一項、第六十三條
      第一項第一款之規定，裁處如主文所示。
五、據上論斷，應依道路交通案件處理辦法第二十條前段，道路
    交通管理處罰條例第三十三條第一項、第六十三條第一項第
    一款，裁定如主文。
中　　華　　民　　國　九十四　　年　　十　月　三十一　日
                  交通法庭    法　官　林昌義
以上正本證明與原本無異。
如不服本裁定，應於裁定送達後5日內向本院提出抗告狀。
中　　華　　民　　國　九十四　　年　　十　月　三十一　日
                              書記官  江靜玲
